nb: Forretninger og industri > Vitenskap og laboratorier > Laboratorieutstyr > Spektrometertilbehør: Kyvetter; Fiberoptiske sonder
nl: Zakelijk en industrieel > Wetenschap en laboratoriums > Laboratoriumapparatuur > Accessoires voor spectrometers: Cuvettes; Glasvezelsondes
pl: Biznes i przemysł > Badania naukowe i laboratoryjne > Sprzęt laboratoryjny > Akcesoria do spektrometrów: Kuwety; Sondy światłowodowe
ja: ビジネス・産業 > 科学・実験 > 実験器具 > 分光計関連用品: キュベット; 光ファイバプローブ
ko: 비즈니스/산업 > 과학/연구 > 실험 기구 > 분광계 부대용품: 큐벳; 광섬유 프로브
vi: Kinh doanh & Công nghiệp > Khoa học & Phòng thí nghiệm > Thiết bị phòng thí nghiệm > Phụ kiện quang phổ kế: Cuvet; Đầu dò sợi quang
it: Commercio e industria > Scienza e laboratorio > Strumenti da laboratorio > Accessori per spettrometro: Cuvette; Sonde a fibra ottica
ro-RO: Afaceri și sectorul industrial > Știință și laborator > Echipamente de laborator > Accesorii pentru spectrometre: Cuvete; Sonde cu fibră optică
de: Wirtschaft & Industrie > Wissenschaft & Labor > Laborausstattung > Zubehör für Spektrometer: Küvetten; Glasfasersonden
zh-TW: 商業與各產業 > 科學和實驗室 > 實驗室器材 > 光譜儀配件: 比色皿; 光纖探針
es: Economía e industria > Ciencia y laboratorio > Equipo de laboratorio > Accesorios para espectrómetros: Cubetas; Sondas de fibra óptica
sv: Företag och industri > Vetenskap och laboratorium > Laboratorieutrustning > Tillbehör till spektrometrar: Kuvetter; Fiberoptiska sonder
sk-SK: Obchod a priemysel > Vedecké laboratórium > Laboratórne vybavenie > Príslušenstvo k spektrometrom: Kyvety; Sondy z optických vlákien
zh-CN: 商业/工业 > 科学与实验 > 实验室设备 > 光谱仪配件: 比色皿; 光纤探头
el: Επιχειρηματικός & βιομηχανικός εξοπλισμός > Επιστήμη & εργαστήριο > Εργαστηριακός εξοπλισμός > Αξεσουάρ φασματομέτρων: Κυψελίδες; Ανιχνευτές οπτικών ινών
ru: Бизнес и промышленность > Лабораторное и научное оборудование > Лабораторное оборудование > Аксессуары для спектрометров: Кюветы; Оптоволоконные зонды
pt-BR: Comercial e industrial > Ciência e laboratório > Equipamentos de laboratório > Acessórios para espectrômetro: Cubetas; Sondas de fibra óptica
lt-LT: Verslas ir pramonė > Mokslas ir laboratorijos > Laboratorinė įranga > Spektrometrų priedai: Kiuvetės; Šviesolaidiniai zondai
pt-PT: Business e industrial > Ciência e laboratório > Equipamento de laboratório > Acessórios de espectrómetro: Cuvetes; Sondas de fibra ótica
en: Business & Industrial > Science & Laboratory > Laboratory Equipment > Spectrometer Accessories: Cuvettes; Fiber Optic Probes
hr-HR: Posao i industrija > Znanost i laboratorij > Laboratorijska oprema > Pribor za spektrometar: Kivete; Sonde od optičkih vlakana
th: ธุรกิจและอุตสาหกรรม > วิทยาศาสตร์และห้องแล็บ > อุปกรณ์ห้องแล็บ > อุปกรณ์สเปกโทรมิเตอร์: คิวเวทท์; โพรบไฟเบอร์ออปติก
bg-BG: Бизнес и промишленост > Наука и лаборатория > Лабораторно оборудване > Аксесоари за спектрометри: Кювети; Оптични сонди
fr: Entreprise et industrie > Sciences et laboratoire > Matériel de laboratoire > Accessoires de spectromètres: Cuvettes; Sondes à fibre optique
tr: İş ve Endüstri > Bilim ve Laboratuvar > Laboratuvar Ekipmanları > Spektrometre Aksesuarları: Küvetler; Fiber Optik Problar
sl-SI: Posel in industrija > Znanost in laboratorij > Laboratorijska oprema > Dodatki za spektrometre: Kivete; Sonde z optičnimi vlakni
hu: Üzlet és ipar > Tudomány és laboratórium > Laboratóriumi berendezések > Spektrométer-kiegészítők: Küvetták; Száloptikai szondák
da: Erhverv og industri > Videnskab og laboratorier > Laboratorieudstyr > Tilbehør til spektrometre: Kuvetter; Fiberoptiske sonder
fi: Yritys ja teollisuus > Tiede ja laboratorio > Laboratorio­laitteet > Spektrometritarvikkeet: Kyvetit; Kuituoptiset anturit
cs: Obchod a průmysl > Věda a laboratoře > Laboratorní vybavení > Spektrometry – příslušenství: Kyvety; Sondy s optickými vlákny